【裁判字號】    88,交易,297
【裁判日期】    890221
【裁判案由】    過失傷害
【裁判全文】
臺灣嘉義地方法院刑事判決                        八十八年度交易字第二九七號
    公  訴  人  臺灣嘉義地方法院檢察署檢察官
    被      告  乙○○
右列被告因過失傷害案件，經檢察官提起公訴 (八十八年度偵字第六六九四號），本
院判決如左：
    主  文
乙○○因過失傷害人，處有期徒刑肆月，如易科罰金以參佰元折算壹日。
    事  實
一、乙○○於八十八年九月二十二日二時二十分許，駕駛車號T7-五五六二號自用小
    客車，沿嘉義市○○路西向東行駛至吳鳳北路口時，應注意支線道車應讓幹線道
    車先行，以避免危險事故之發生。依當時情形，又無不能注意之情事，竟疏未注
    意貿然行駛，致撞及服用酒類超過法定標準值猶駕駛輕型機車之丁○右側（公共
    危險部分已經本院嘉義簡易庭判決在案）造成丁○受有頭部外傷、臉部挫裂傷、
    左鎖骨骨折、左肘及左手挫擦傷等傷害。乙○○於肇事後，自動向警察機關報案
    ，自首並接受調查及裁判。
二、案經丁○訴由嘉義市警察局第二分局報請臺灣嘉義地方法院檢察署檢察官偵查起
    訴。
    理  由
一、訊據被告乙○○在右揭時、地與告訴人丁○發生車禍之事實坦承不諱，惟矢口否
    認有何過失，辯稱：「八十八年九月二十二日凌晨二時二十分，我從民族路由西
    往東到吳鳳路口，我有減速慢行，經過路口時，突然有一機車出現在我車窗前，
    就是丁○，我馬上踩煞車，丁○就撞上來了，我有去報警，後來救護車及警察都
    來了，我之所以沒有看到他，是因為他車燈不亮」云云。
二、經查，右揭事實，業據告訴人丁○迭於警訊、偵查中及本院審理時指訴綦詳，並
    有現場道路交通事故調查報告表乙紙、交通事故現場照片五幀及診斷證明書乙份
    附卷可稽。另據證人即到場處理本件車禍之嘉義市警察局第二分局興中派出所警
    員丙○○及嘉義市警察局交通隊隊員甲○○於本院調查時均證稱當天晚上有路燈
    等語，足證車禍當時道路之照明設備是正常的，縱然告訴人丁○所騎乘之機車之
    車頭燈有無點亮已無從查知，但當時既有路燈照明，被告如駕車駛至路口減速慢
    行，且遵守支線道車禮讓幹線道車先行之交通規則，當可即早發現告訴人丁○騎
    乘機車由幹線道而來，應可避免車禍之發生。顯見被告乙○○並未禮讓幹線道車
    先行甚明，被告辯稱伊行經該路口有減速慢行云云，不足採信。從而本件事證已
    臻明確。
二、按支線道車應讓幹線道車先行，道路交通管理處罰條例第四十五條第九款定有明
    文。被告駕駛自用小客車，未注意支線道車應禮讓幹線道車先行，尤以時速四十
    公里之速度冒然行駛，致肇本件車禍，自難辭過失之咎，臺灣省嘉雲區車輛行車
    事故鑑定委員會亦同此認定，有該會八十九年一月二十四日嘉鑑字第八九００九
    號函及所附鑑定意見書乙份可稽。而告訴人丁○確因本件車禍受傷，足見告訴人
    丁○所受之傷害與被告之過失顯有相當因果關係，從而被告過失責任甚為明確，
    雖告訴人丁○服用酒類超過法定標準值竟又駕駛機車，且行駛快車道不當，同為
    肇事原因，亦不影響被告過失犯行之成立。
三、被告駕駛自用小客車因過失肇事，致被害人受傷，核被告所為，係犯刑法第二百
    八十四條第一項前段之過失傷害罪。又被告於肇事後，自動向警察機關報案自首
    ，並接受調查及裁判，業經證人丙○○、甲○○於本院調查時結證在卷。是被告
    之行為，合於自首之規定，應依刑法第六十二條前段之規定減輕其刑。爰審酌被
    告甫於八十年間因過失傷害案件，經法院判處有期徒刑二月，嗣經減刑為有期徒
    刑一月，竟不思小心駕駛，避免再次發生車禍案件，仍未注意上述交通規則，致
    被害人受有傷害，且至今仍未與被害人達成民事和解等一切情事，量處如主文所
    示之刑，並諭知易科罰金之折算標準。
據上論斷，應依刑事訴訟法第二百九十九條第一項前段，刑法第二百八十四條第一項
前段、第六十二條前段、第四十一條，罰金罰鍰提高標準條例第一條前段、第二條，
判決如主文。
本案經檢察官林世芬到庭執行職務
中      華      民      國    八十九    年      二      月    二十一    日
                                臺灣嘉義地方法院刑事第二庭
                                    法  官  曾    文    欣
右正本證明與原本無異。
如不服本判決，應於判決送達後十日內向本院提出上訴狀( 應附繕本 )。
中      華      民      國    八十九    年      二      月    二十二    日
                                    書記官  張    鑽    銘
附錄本案論罪科刑法條：
刑法第二百八十四條
因過失傷害人者，處六月以下有期徒刑、拘役或五百元以下罰金。致重傷者，處一年
以下有期徒刑、拘役或五百元下罰金。


司法院資訊處製作；財團法人民間司法改革基金會備份。
